臺灣臺南地方法院刑事裁定
111年度重訴字第3號
第  三  人  劉婕伶  


            董春菊  

本院111年度重訴字第3號被告盧永源、陳逸翔等違反毒品危害防制
條例案件，裁定如下：
    主  文
劉婕伶、董春菊應參與本案沒收程序。
    理  由
一、按犯第4條至第9條、第12條、第13條或第14條第1項、第2項
    之罪者，其供犯罪所用之物，不問屬於犯罪行為人與否，均
    沒收之。犯第4條之罪所使用之水、陸、空交通工具，沒收
    之，毒品危害防制條例第19條定有明文。又按財產可能被沒
    收之第三人得於本案最後事實審言詞辯論終結前，向該管法
    院聲請參與沒收程序；第三人未為聲請，法院認有必要時，
    應依職權裁定命該第三人參與沒收程序，刑事訴訟法第455
    條之12第1項、第3項分別定有明文。
二、查本件被告盧永源、陳逸翔等人因涉嫌違反毒品危害防制條例
    案件，經檢察官提起公訴（110年度偵字第23418號、111年
    度偵字第3528號、111年度偵字第3529號），現由本院以111
    年度重訴字第3號案件審理中。起訴意旨以被告盧永源駕駛
    其平時捕魚用之「昇鴻祥」號漁船至公海，為「小虎」所屬
    之毒品犯罪集團運輸第二級毒品甲基安非他命；被告陳逸翔
    駕駛車牌號碼000-0000號之自小客車運輸第二級毒品甲基安非
    他命未遂，並聲請宣告沒收扣案物「昇鴻祥」號漁船1艘、車
    牌號碼000-0000號之自小客車1輛等語。被告盧永源、陳逸翔分
    別抗辯前揭扣案物非其等所有，而係分別登記在劉婕伶、董
    春菊名下，且依法不應宣告沒收等語。
三、「昇鴻祥」號漁船登記為第三人劉婕伶所有，此有本國漁船
    基本資料明細1紙在卷可稽（見警一卷第247頁）；車牌號碼0
    00-0000號之自小客車登記為第三人董春菊所有，此有公路監
    理電子閘門車號查詢汽車車籍資料1份在卷可稽（見警一卷
    第191頁）；倘此情屬實，則被告盧永源使用劉婕伶所有之
    上開漁船作為犯罪所用之工具，被告陳逸翔使用董春菊所有
    之上開車輛作為犯罪所用之工具，得否依毒品危害防制條例
    第19條之規定諭知沒收，即有待釐清。為兼顧劉婕伶、董春
    菊參與訴訟程序之保障，認本案有依職權命該等第三人參與
    沒收程序之必要。
四、本院111年度重訴字第3號違反毒品危害防制條例案件，已定
    於民國111年7月26日下午2時30分，在本院刑事第25法庭行
    審判程序，劉婕伶、董春菊應依期到庭或委任代理人參與沒
    收程序，並得請求調查有利之證據，就沒收其財產之事項，
    準用被告訴訟上權利之規定，若劉婕伶、董春菊經合法傳喚
    或通知而不到庭者，依刑事訴訟法第455條之17規定得不待
    其陳述逕行諭知沒收，附此敘明。
五、應依刑事訴訟法第455條之12第3項，裁定如主文。 
中　　華　　民　　國　　111 　年　　6 　　月　　15　　日
                刑事第十三庭    審判長法  官  鄭彩鳳
                                      法  官  陳威龍
                                      法  官  王惠芬　
以上正本證明與原本無異。
不得抗告。
      　　　　　　　　　　　　　　　　書記官　陳杰瑞
中　　華　　民　　國　　111 　年　　6 　　月　　16　　日